# 从厂方获得的返利应如何分配进不同的存货或损益

提问人：咱木司 时间：2019-11-20 06:30:17
请教大家，我司从事经销业务，从厂家进货，卖给超市。一般按年度从厂家进了多少货，从厂家获得返利，以前都直接冲减营业成本，现在公司打算IPO，审计师说我们把返利全部计入损益是不对的，还有一部分应该冲减存货成本，我也觉得理论上应该如此。但是由于存货周转很快，也没有什么追溯码什么的，怎样把年度返利分配到损益和存货里，我一直没有什么想法。
这是问题一。
而且每个型号的存货在系统里的单价，是入库时输入，系统自动按月一次加权平均的，即使我算出来上述返利在存货中应该冲减多少，但是也只能在财务总账层面调整，而无法改变存货系统中这些存货的库存单价，这样等这些存货卖出结转成本时，系统还是会按原来的单价结转，难道我还要专门做一个 EXCEl 表，来记录这些因返利改变了单价的存货，卖出时应该结转多少成本么，那也太麻烦太不智能了还容易出错。如何才能较好解决系统库存单价这个问题呢。这是问题二。
谢谢大家

回答人：chenyiwei
建议考虑以下几点：
1 、明确返利和商品采购之间的对应关系，即哪些返利仅在哪些商品采购之间分配，划分分配范围；
2 、考虑各类存货的周转率，测算期末库存占本期采购的比例，首先对可能的影响金额进行大致测算，考虑其重要性，如果金额较小，对被审计财务报表影响显著不重大的，考虑能否基于重要性原则进行简化处理。如果无法接受全部计入损益的简化处理，则可能只能在期末结账时进行手工的调整，此时需向审计师提供调整依据和相关测算表，以佐证调整的准确性和充分性。